---
title: 'HW 1: задание'
output: html_document
---

#### Общее задание

В домашней работе вы попробуете применить ваши знания основ разведочного аналаза к реальным данным, про которые вы почти ничего не знаете. Подробнее о данных:
<https://github.com/quankiquanki/skytrax-reviews-dataset/blob/master/README.md>

Ваша задача провести разведочный анализ данных и сделать на его основе интересные выводы, которые могут послужить отправной точкой практических решений. Вы должны ответить на волнующие заказчика вопросы на основе данных, содержащих оценки работы аэропортов и авиалиний (всего 4 таблицы с данными на человека: 1 - про авиалинии, 2 - про аэропорты, 3 - про лаунж зоны, 4 - про сидения). 
Нужно ответить на поставленные вопросы с помощью агрегации данных и графиков.

В этот раз вам предстоит во многом работать по шаблону

* вам дана ваша персональная выборка из данных
* вам даны три вопроса, на которые вы должны найти ответ
* вам дан шаблон отчета (~/shared/minor2_2020/1-Intro/hw1/hw1-template.Rmd) -- менять в нем нужно части, относящиеся с коду, и выводы -- те части, которые в шаблоне указаны в угловых скобках <>
* вам дан шаблон дэшборда (~/shared/minor2_2020/1-Intro/hw1/hw1-dash-template.Rmd) -- нужно выделить ключевые элементы, не нужно включать все, что вы указали в отчете 

#### Формальные ограничения и требования

*Отчет:*

* ответ должен быть дан на каждый вопрос
* есть содержательные выводы в ответе на каждый вопрос -- как полученный ответ поможет что-то изменить в авиаперевозках или какие дополнительные вопросы возникнут из сделанных выводов
* не менее 3 графиков
* есть описание того, почему те или иные элементы включены в дэшборд
* код в отчете **скрыт**, т.е. после нажатия Knit to HTML у вас получается последовательно читаемый html-файл, в котором отображается поясняющий текст, графики, таблицы, нужные цифры, выводы, но нет видимого кода и служебных сообщений
* корректное оформление: выделения там, где они нужны, нет служебных подписей из шаблона (те, которые в <>), подписи на графиках

*Дэшборд:*

* выделены ключевые элементы
* по представленному шаблону -- без дополнительных вкладок и дополнительных элементов, не нужно загружить
* допустимо: 
   * менять блоки местами (например, сначала график, потом два блока с числами)
   * заменять два блока с числами на блок с графиком или таблицей или наоборот блока с графиком на блоки с числами
* оформление: подписи на графиках, выделения ключевых элементов

#### Где взять данные и свои вопросы

Чтобы получить свои персональные данные, нужно прогнать вот этот код (обратите внимание -- данные завязаны на ваш логин, так что у каждого свой набор)

```{r}
library(R3PO)

airline = get_hw1_airline_df()
airport = get_hw1_airport_df()
seat = get_hw1_seat_df()
lounge = get_hw1_lounge_df()
```

Чтобы получить свои персональные вопросы, запустите следующий код

```{r}
get_hw1_questions()
```


#### Как сдать

* загрузить файлы отчета (.Rmd и .html) и дэшборда (.Rmd и .html) в модуль на Stepik **HW1**. Важно: должно быть всего 4 файла.
* название файлов: login-report.Rmd (login-report.html), login-dashboard.Rmd (login-dashboard.html)
* чтобы выгрузить файл из RStudio нужно поставить галочку у соответствующего файла, а дальше выбрать More -> Export (файл загрузится к вам на компьютер)
