---
title: "Домашнее задание №2"
output: html_document
---

Мы будем работать с данными о проектах за последние несколько лет, которые были выложены на платформе Kickstarter <https://www.kaggle.com/dronqo/how-successful-is-your-kickstarter-project>. Представим, что вы хотите запустить свой проект на платформе. Для этого вам прежде всего нужно проанализировать судьбу текущих проектов. Вашей задачей будет провести разведывательный анализ данных с платформы, включая проверку взаимосвязей с помощью статистических тестов, а также применить деревья решений для задачи классификации -- предсказать, соберет ли проект деньги или нет (переменная state). Результат оформите в виде дэшборда с основными результатами + отчета с пояснениями (какие гипотезы проверены, какие группы исследованы и почему, какие предсказания в каких группах получились).

Дэшборд должен содержать **основные** результаты, которыми вы хотите поделиться. Поэтому ограничение -- дэшборд должен состоять только из одной страницы. Выберите одну законченную идею и именно ее вынесите в дэшборд, а не все, что вы пробовали в процессе.

Данные

```{r}
library(readr)
kickstarter = read_csv("~/shared/minor2_2020/1-Intro/hw2/kickstarter.csv")

library(rpart)
library(rpart.plot)
```

Построим для примера дерево, предсказывающее успешность по запрашиваемой сумме

```{r fig.width=12}
kickstarter$state = as.factor(kickstarter$state)
tree1 <- rpart(state ~ goal, method = "class", data = kickstarter)
prp(tree1)
```
С чего можно начать:

1) Платформой Kickstarter определены основные категории (main_category), вроде музыки, игры и т.д. При создании проекта, его автор должен выбрать ту или иную категорию в зависимости от идеи. Сколько "основных категорий" есть в данных? Какая категория в среднем собрала больше всего денег? Можно ли это проверить с помощью стат. тестов?
2) Постройте дерево решений, предсказывающее статус проекта, наберет ли он нужную сумму или нет. Не забываем, что строим модель на обучающей выборке. Покажите, какие предсказания будут для разных групп проектов. 
3) Напоминаем, что из дат можно вытащить разные характеристики вроде дня недели или времени года

Исследование должно обязательно содержать разведочную часть (как минимум 1 график), статистические тесты для проверки гипотез (как минимум 2) и предсказательную модель на основе дерева. Вопросы для исследования в этот раз вы придумываете сами.

Дедлайн 24.12 23:59
